de: Sicherheitszertifizierung für Schneesporthelme: ASTM F2040; CPSC 1203; DOT; ECE 22.06; EN 1077 Klasse A; EN 1077 Klasse B; EN 12492; FIS RH 2013; Snell RS-98; Andere
zh-TW: 雪上運動頭盔安全認證: ASTM F2040; CPSC 1203; DOT; ECE 22.06; EN 1077 A 級; EN 1077 B 級; EN 12492; FIS RH 2013; Snell RS-98; 其他
fi: Talviurheilukypärän turvallisuussertifikaatti: ASTM F2040; CPSC 1203; DOT; ECE 22.06; EN 1077 Class A; EN 1077 Class B; EN 12492; FIS RH 2013; Snell RS-98; Muu
pt-PT: Certificação de segurança do capacete para desportos de neve: ASTM F2040; CPSC 1203; DOT; ECE 22.06; EN 1077 Class A; EN 1077 Class B; EN 12492; FIS RH 2013; Snell RS-98; Outra
fr: Certification de sécurité du casque de ski ou de snowboard: ASTM F2040; CPSC 1203; DOT; ECE 22.06; EN 1077 Classe A; EN 1077 Classe B; EN 12492; FIS RH 2013; Snell RS-98; Autre
it: Certificazione di sicurezza del casco per sport invernali: ASTM F2040; CPSC 1203; DOT; ECE 22.06; EN 1077 Classe A; EN 1077 Classe B; EN 12492; FIS RH 2013; Snell RS-98; Altra
lt-LT: Žiemos sporto šalmo saugos sertifikavimas: ASTM F2040; CPSC 1203; DOT; ECE 22.06; EN 1077 Class A; EN 1077 Class B; EN 12492; FIS RH 2013; Snell RS-98; Kita
sl-SI: Varnostni certifikat čelade za zimske športe: ASTM F2040; CPSC 1203; DOT; ECE 22.06; EN 1077 razred A; EN 1077 razred B; EN 12492; FIS RH 2013; Snell RS-98; Drugo
ru: Сертификация безопасности шлема для зимних видов спорта: ASTM F2040; CPSC 1203; DOT; ECE 22.06; EN 1077 класс A; EN 1077 класс B; EN 12492; FIS RH 2013; Snell RS-98; Другое
th: การรับรองความปลอดภัยของหมวกกันน็อคสำหรับกีฬาหิมะ: ASTM F2040; CPSC 1203; DOT; ECE 22.06; EN 1077 Class A; EN 1077 Class B; EN 12492; FIS RH 2013; Snell RS-98; Other
pt-BR: Capacete para esportes de neve certificação de segurança: ASTM F2040; CPSC 1203; DOT; ECE 22.06; EN 1077 Classe A; EN 1077 Classe B; EN 12492; FIS RH 2013; Snell RS-98; Outra
da: Sikkerhedscertificering for snesportshjelm: ASTM F2040; CPSC 1203; DOT; ECE 22.06; EN 1077-klasse A; EN 1077-klasse B; EN 12492; FIS RH 2013; Snell RS-98; Andet
el: Πιστοποίηση ασφάλειας κράνους χειμερινών σπορ: ASTM F2040; CPSC 1203; DOT; ECE 22.06; EN 1077 Class A; EN 1077 Class B; EN 12492; FIS RH 2013; Snell RS-98; Άλλο
pl: Certyfikacja bezpieczeństwa kasku do sportów zimowych: ASTM F2040; CPSC 1203; DOT; ECE 22.06; EN 1077 Class A; EN 1077 Class B; EN 12492; FIS RH 2013; Snell RS-98; Inny
en: Snow sports helmet safety certification: ASTM F2040; CPSC 1203; DOT; ECE 22.06; EN 1077 Class A; EN 1077 Class B; EN 12492; FIS RH 2013; Snell RS-98; Other
hu: Hósport-sisak biztonsági tanúsítványa: ASTM F2040; CPSC 1203; DOT; ECE 22.06; EN 1077 Class A; EN 1077 Class B; EN 12492; FIS RH 2013; Snell RS-98; Egyéb
nl: Wintersporthelm veiligheidscertificering: ASTM F2040; CPSC 1203; DOT; ECE 22.06; EN 1077 klasse A; EN 1077 klasse B; EN 12492; FIS RH 2013; Snell RS-98; Anders
vi: Chứng nhận an toàn mũ bảo hiểm cho các môn thể thao trên tuyết: ASTM F2040; CPSC 1203; DOT; ECE 22.06; EN 1077 Hạng A; EN 1077 Hạng B; EN 12492; FIS RH 2013; Snell RS-98; Khác
bg-BG: Сертификат за безопасност на каски за зимни спортове: ASTM F2040; CPSC 1203; DOT; ECE 22.06; EN 1077 Class A; EN 1077 Class B; EN 12492; FIS RH 2013; Snell RS-98; Друго
hr-HR: Certifikat o sigurnosti kacige za zimske sportove: ASTM F2040; CPSC 1203; DOT; ECE 22.06; EN 1077 klasa A; EN 1077 klasa B; EN 12492; FIS RH 2013; Snell RS-98; Ostalo
ro-RO: Certificare de siguranță pentru casca de sporturi de iarnă: ASTM F2040; CPSC 1203; DOT; ECE 22.06; EN 1077 Clasa A; EN 1077 Clasa B; EN 12492; FIS RH 2013; Snell RS-98; Altele
zh-CN: 雪上运动头盔安全认证: ASTM F2040; CPSC 1203; DOT; ECE 22.06; EN 1077 Class A; EN 1077 Class B; EN 12492; FIS RH 2013; Snell RS-98; 其他
es: Certificación de seguridad para cascos de deportes de nieve: ASTM F2040; CPSC 1203; DOT; ECE 22.06; EN 1077 clase A; EN 1077 clase B; EN 12492; FIS RH 2013; Snell RS-98; Otro
sk-SK: Bezpečnostná certifikácia prilby pre zimné športy: ASTM F2040; CPSC 1203; DOT; ECE 22.06; EN 1077 trieda A; EN 1077 trieda B; EN 12492; FIS RH 2013; Snell RS-98; Iná
cs: Certifikace bezpečnosti přilby pro zimní sporty: ASTM F2040; CPSC 1203; DOT; ECE 22.06; EN 1077 třída A; EN 1077 třída B; EN 12492; FIS RH 2013; Snell RS-98; Jiné
nb: Sikkerhetssertifisering for vintersportshjelmer: ASTM F2040; CPSC 1203; DOT; ECE 22.06; EN 1077 klasse A; EN 1077 klasse B; EN 12492; FIS RH 2013; Snell RS-98; Annet
tr: Kar sporları kaskı güvenlik sertifikası: ASTM F2040; CPSC 1203; DOT; ECE 22.06; EN 1077 Sınıf A; EN 1077 Sınıf B; EN 12492; FIS RH 2013; Snell RS-98; Diğer
sv: Säkerhetscertifiering för vintersportshjälmar: ASTM F2040; CPSC 1203; DOT; ECE 22.06; EN 1077 klass A; EN 1077 klass B; EN 12492; FIS RH 2013; Snell RS-98; Övrigt
ko: 스노우 스포츠 헬멧 안전 인증: ASTM F2040; CPSC 1203; DOT; ECE 22.06; EN 1077 Class A; EN 1077 Class B; EN 12492; FIS RH 2013; Snell RS-98; 기타
ja: スノースポーツ用ヘルメット安全認証: ASTM F2040; CPSC 1203; DOT; ECE 22.06; EN 1077 Class A; EN 1077 Class B; EN 12492; FIS RH 2013; Snell RS-98; その他